# 请教下版主，关于递延所得税的调整年限问题？

提问人：我的论坛 时间：2010-05-05 16:56:56
2009 年采用新准则的公司，在计算 2009 年当期所得税费用和递延所得税时，只调整了 2008 年的报表，但项目经理却说，对所得税的调整要最少重述 2007 及 2008 年的报表，才能得出 2009 年的所得税费用和递延所得税，是这样的吗？为什么要多调整一年？

回答人：chenyiwei
回复 楼主 我的论坛 的帖子你所说的应当是报表中前期比较数据的重新列报问题。如果只提供前一年度的比较数据，列报确实只须调整 2008 年度。但对于 2008 年的年初未分配利润还是需要确定影响数的。 你所引用的项目经理的意见，个人推测可能是因为该公司的暂时性差异的转回年限一般均较短， 2007 年以前发生的暂时性差异到 2008 年年初基本已转回完毕，所以只是重述 2007 、 2008 年度的报表，已经可以基本上比较准确地确定各年度的递延所得税费用。